臺灣臺中地方法院刑事判決　　　　　　　　　　　　九十一年度訴字第一七二七號
　　公　訴　人　臺灣臺中地方法院檢察署檢察官
　　被　　　告　甲○○
右列被告因違反電業法案件，經檢察官提起公訴（九十一年度偵字第九八六０號），
本院判決如左：
    主  文
甲○○共同損壞公務員職務上委託第三人掌管之文書，處有期徒刑伍月，如易科罰金
，以參佰元折算壹日，緩刑參年。
    事  實
一、甲○○自民國八十九年五月底至九十年十二月底止，向游樹財承租台中市○○路
    三０六之一號店面，經營明洋深海活魚店，因該店用電量甚鉅，甲○○為節省電
    費開支，竟意圖為自己不法之所有，於九十年七月間某日，與某不詳姓名之成年
    水電工程人員基於犯意聯絡，由甲○○委請該不詳姓名之成年水電工程人員，將
    台灣電力股份有限公司（以下簡稱台電公司）所有而委託由用電戶游樹財所保管
    使用之電表（電號00000000、電表號碼00000000，下稱系爭電
    表）其用以證明為台電公司所加封而具文書性質之電表箱外鉛質封印及表箱內「
    同」字封印鉛鎖撬開致其損壞後，打開電表，將該電表內部節構之圓盤卡住，而
    改變電度表計量結構，致使電表圓盤轉速減慢，藉以減少用電度數，嗣復將電表
    箱封印鎖予以插回，造成計量失準，以此改變電度表結構影響計度之方法接續竊
    電使用。嗣於九十年九月間，台電公司稽查人員查覺該用戶九十年九月份之用電
    量陡降，前往上址查看，始查悉上情。
二、案經台電公司台中區營業處函送臺灣臺中地方法院檢察署檢察官偵查起訴。
    理  由
一、右揭事實，業據被告甲○○於本院審理時坦白承認，核與證人即台電公司稽查股
    股長陳棋煌於偵查時證述明確，並有台電公司台中區營業處九十一年五月八日中
    區費稽字第九一０五０一四０Ｙ號函及追償電費計算單附卷可稽，復有現場照片
    四張、繳款通知書等在卷可資佐證，足徵被告之自白確與事實相符，本件事證明
    確，被告犯行堪以認定。
二、查台電公司電表箱外之鉛質封印，一面刻有台電字樣及編號，一面印有閃光圖樣
    ，係該公司用以證明電表箱之封印，為台電所加封裝置，即與刑法第二百二十條
    第一項所稱足以為表示其用意之證明者相當，自應以之文書論，且已隨同出租之
    電表箱、電表（含封印鎖及簡易鎖）由用戶保管，如加以毀損破壞，即應成立刑
    法第一百三十八條損壞公務員委託第三人掌管之文書罪（最高法院二十八年上字
    第二五三六號判例、七十五年台上字第六五三一號判決及六十一年一月二十四日
    第一次刑事庭會議決議參照）。查被告甲○○委由不詳姓名之成年水電工程人員
    損壞前揭台電公司封印鎖之行為，核係犯刑法第一百三十八條之損壞公務員職務
    上委託第三人掌管之文書罪。其復以改變電度表結構影響計度之方法竊電使用，
    係又犯電業法第一百零六條第三款之竊電罪。又被告基於單一之犯意以一個行為
    繼續為竊電行為之實施，為繼續犯。被告非水電工程專業人員，其本身應無力改
    造電表竊電，此迭經被告供明，應係被告僱請不詳姓名之專業人員所為，而該人
    員對於改裝電表應有竊電之認識，故被告與該不詳姓名之水電工程人員有犯意聯
    絡及行為分擔，俱為共同正犯。被告損壞公務員委託第三人掌管之文書犯行顯係
    為達竊電目的犯行之方法行為，故二罪間顯有牽連關係，為牽連犯，應依刑法第
    五十五條之規定，從一重依刑法第一百三十八條損壞公務員委託第三人掌管之文
    書罪處斷（公訴人雖漏未引用刑法第一百三十八條，惟該部分之犯罪事實，業據
    被告陳明，並有上開證據顯示，且此部分犯罪事實，既與公訴人起訴違反電業法
    部分之犯罪事實，有上開裁判上一罪之牽連關係，是本院自得就全部犯罪事實加
    以審究，附此敘明。）。爰審酌被告因一時失慮、致犯本罪，其犯罪之動機、目
    的、手段、所生危害，及於本院審理時坦承犯行之犯後態度等一切情狀，量處如
    主文所示之刑，並諭知易科罰金之折算標準。末查，被告前未曾受有期徒刑以上
    刑之宣告，有臺灣高等法院被告全國前案紀錄表在卷可憑，被告因一時貪念、致
    犯本罪，於偵查中又已與台電公司成立和解，本院認其經此偵審程序及罪刑之宣
    告，當知所警惕而應無再犯之虞，因認上開所宣告之刑，以暫不執行為適當，爰
    併予宣告緩刑三年，以啟自新，而觀後效。
據上論斷，應依刑事訴訟法第二百九十九條第一項前段、第三百條，電業法第一百零
六條第三款，刑法第十一條、第二十八條、第一百三十八條、第二百二十條第一項、
第五十五條、第四十一條第一項前段、第七十四條第一款，罰金罰鍰提高標準條例第
一條前段、第二條，判決如主文。
本案經檢察官徐錫祥到庭執行職務。
中       華        民       國    九十一    年     八     月    三十    日
                                          臺灣臺中地方法院刑事第七庭
                                              法  官   曾  佩  琦
右正本證明與原本無異。
如不服本判決，應於判決送達後十日內向本院提出上訴狀，上訴於臺灣高等法院臺中
分院( 須附繕本 )。
                                              書記官
中       華        民       國    九十一    年     八     月    三十    日
附錄本判決論罪科刑法條：
電業法第一百零六條第三款：
有左列行為之一者為竊電，處五年以下有期徒刑、拘役或五百元以下罰金：
三、損壞或改變電度表、無效電力計、其他計電器之構造，或以其他方法使其失效不
    準者。
刑法第一百三十八條：
毀棄、損壞或隱匿公務員職務上掌管或委託第三人掌管之文書、圖畫、物品，或致令
不堪用者，處五年以下有期徒刑。
